臺灣高等法院臺中分院刑事裁定
                                      110年度聲字第479號
聲　請　人　臺灣高等檢察署臺中檢察分署檢察官
受　刑　人　周德權



上列聲請人因受刑人妨害性自主罪案件，聲請施以強制治療（11
0年度執聲字第149號），本院裁定如下：
    主    文
甲○○應於刑之執行完畢後令入相當處所施以強制治療。
前項處分期間至其再犯危險顯著降低為止，執行期間應每年鑑定
、評估有無停止治療之必要。
    理    由
一、聲請意旨略以：受刑人甲○○（下稱受刑人）因妨害性自主案
    件，現於法務部○○○○○○○執行，經依刑法第91條之1第1項第1
    款規定接受輔導及治療後，該監於民國110年1月5日召開強
    制治療評估小組會議鑑定、評估認有高度再犯危險，應於出
    監後令入相當處所，施以強制治療之必要，有該監110年1月
    21日中監教字第11061002060號函及其檢附鑑定報告書、評
    估報告書、診療紀錄、會議紀錄等相關資料可參，爰依刑法
    第91條之1第1項第1款、第2項及刑事訴訟法第481條第1項之
    規定聲請裁定等語。
二、按犯第221條至第227條、第228條、第229條、第230條、第2
    34條、第332條第2項第2款、第334條第2款、第348條第2項
    第1款及其特別法之罪，而有下列情形之一者，得令入相當
    處所，施以強制治療：一、徒刑執行期滿前，於接受輔導或
    治療後，經鑑定、評估，認有再犯之危險者。二、依其他法
    律規定，於接受身心治療或輔導教育後，經鑑定、評估，認
    有再犯之危險者。前項處分期間至其再犯危險顯著降低為止
    ，執行期間應每年鑑定、評估有無停止治療之必要，刑法第
    91條之1定有明文。又我國現行刑法採刑罰與保安處分雙軌
    制，乃在維持行為責任之刑罰原則下，兼採具有教化、治療
    目的之保安處分，作為刑罰之補充制度，以協助行為人再社
    會化，改善其潛在之危險性格，期能達成根治犯罪原因、預
    防犯罪之特別目的。而保安處分中之強制治療，旨在對於妨
    害性自主犯罪之被告，藉由治療處分以矯正其偏差行為，避
    免其有再犯之虞。故法院斟酌是否施以強制治療處分，應以
    被告有無再為妨害性自主犯罪之虞，而有施以矯治之必要，
    資為判斷。另造成性犯罪行為之原因多元，具個案差異性。
    到達何種程度或處於何種狀態，始為必須施以強制治療之「
    再犯之危險」，以及必須到達何種程度或處於何種狀態，始
    為應停止治療之「再犯危險顯著降低」，非不能經由專家依
    其專業知識及社會通念加以認定及判斷，並可由司法審查予
    以確認，尚無不明確之情形。
三、經查：
  ㈠受刑人甲○○已依司法院釋字第799號解釋意旨，就本案聲請宣
    告強制治療程序，親自到庭陳述意見，先予說明。
  ㈡受刑人因犯刑法第221條第2項、第1項之強制性交未遂罪，經
    臺灣臺中地方法院106年度侵訴字第119號刑事判決判處有期
    徒刑3年，嗣經本院以106年度侵上訴字第178號刑事判決上
    訴駁回，再經最高法院以107年度台上字第661號刑事判決上
    訴駁回確定；受刑人在監執行期間，由法務部○○○○○○○安排
    性侵害身心治療課程及輔導教育後，經該監110年1月5日第1
    次妨害性自主罪與妨害風化罪收容人強制治療評估小組會議
    鑑定、評估認受刑人有高再犯風險，而決議必須聲請刑後強
    制治療等情，有法務部○○○○○○○檢送性侵害受刑人刑中鑑定
    報告書、臺灣臺中地方檢察署檢察官執行指揮書、臺灣臺中
    地方法院106年度侵訴字第119號刑事判決、本院106年度侵
    上訴字第178號刑事判決、最高法院107年度台上字第661號
    刑事判決、個案入監之評估報告書、Static-99 and RRASOR
    量表、MnSOST-R量表、法務部○○○○○○○加害人身心治療或輔
    導教育成效報告、法務部○○○○○○○再犯危險評估報告書、法
    務部○○○○○○○強制治療記錄─個別治療、法務部○○○○○○○強制
    診療紀錄─團體治療、法務部○○○○○○○107年第4次性侵害及家
    暴罪身心治療篩選會議紀錄、法務部○○○○○○○107年第4次性
    侵害罪收容人強制治療接收小組篩選名冊、法務部○○○○○○○1
    10年度第1次妨害性自主罪與妨害風化罪收容人強制治療評
    估小組會議紀錄、法務部○○○○○○○110年度第1次性侵害犯罪
    收容人強制治療評估會議紀錄審查名冊統計表（送請刑後強
    制治療輔導）、110年度第1次『刑後』強制治療評估會議審查
    名冊－投票單等資料附卷可憑。查前揭鑑定、評估係由治療
    師等專業人士，綜合各項報告共同討論做成決議，有醫學、
    心理學等專業依據及客觀公正之評估標準，由形式上觀察，
    其評估、鑑定並無擅斷、恣意或濫權或其他不當之情事，且
    已敘明受刑人須受刑後強制治療之理由，自堪採信。檢察官
    聲請裁定令受刑人入相當處所施以強制治療，經核於法相符
    ，應予准許。惟依上開法條所示，受刑人強制治療期間應至
    其再犯危險顯著降低為止，且執行期間應每年鑑定、評估有
    無停止治療之必要，附此敘明。
據上論斷，應依刑事訴訟法第481條第1項，刑法第91條之1第1項
第1款、第2項，裁定如主文。
中　　華　　民　　國　 110　　年　　3 　　月　　17　　日
           刑事第十一庭    審判長法　官   張  意  聰
                                 法　官   李  明  鴻
                                 法　官   周  瑞  芬
以上正本證明與原本無異。
如不服本裁定，應於收受送達後5日內向本院提出抗告書狀（須
附繕本）。
                                 書記官   涂  村  宇

中　　華　　民　　國　 110　　年　　3 　　月　　17　　日